【裁判字號】    95,再,2
【裁判日期】    950124
【裁判案由】    再審之訴
【裁判全文】
臺灣臺北地方法院民事裁定                 95年度再字第2號
再審原告    甲○○
再審被告    乙○○
上列當事人間請求再審之訴事件，再審原告對於本院民國九十三
年十月十一日確定之支付命令提起再審之訴，本院裁定如下：
    主  文
再審之訴駁回。
再審訴訟費用由再審原告負擔。
    理  由
一、按債務人對於支付命令未於法定期間合法提出異議者，支付
    命令與確定判決有同一之效力。前項支付命令有第496條第1
    項之情形者，得提起再審之訴，並以原支付命令之聲請，視
    為起訴，民事訴訟法第521條定有明文。次按再審之訴，應
    於30日之不變期間內提起，此期間自支付命令確定時起算，
    但再審理由發生或知悉在後者，自知悉時起算，觀諸同法第
    500條第1、2項亦明。又再審之訴應表明再審理由及關於再
    審理由並遵守不變期間之證據；再審之訴不合法者，法院應
    以裁定駁回之，民事訴訟法第501條第1項第4款及第502條第
    1項分別定有明文。提起再審之訴，應於訴狀中表明民事訴
    訟法第496條第1項各款之再審理由，及遵守不變期間之證據
    ，否則其訴即屬不合法，無庸命其補正，逕以裁定駁回之（
    最高法院60年度台抗字第538號、70年度台再字第35號判例
    參照）。
二、本件再審原告略謂：依兩造合夥契約書第11條約定：「如有
    爭議，合夥人同意以越南平陽省地方法院為第一審管轄法院
    」，是以本院並無第一審管轄權，相對人向本院聲請核發支
    付命令，本院竟予准許，實有民事訴訟法第496條第1項第1
    款適用法規顯有錯誤之情事，爰依同法第507條規定聲請再
    審；又聲請人因未實際接獲支付命令，係於94年12月1日委
    託閱卷始知悉，故迄今尚未逾30日期間云云。
三、查，本院於93年10月11日以93年度促字第28843號支付命令
    命再審原告應向再審被告清償新台幣9,821元及自民國93年6
    月10日起至清償日止，按年息百分之六計算之利息，並賠償
    督促費用，上開支付命令係於93年10月14日送達再審原告位
    於台北市○○路64號11樓戶籍地，且經再審原告本人蓋章簽
    收等情，有送達回證附於上開支付命令卷可稽，再審原告辯
    稱並未收到上開支付命令云云，委無足採。而上開支付命令
    既已於93年10月14日合法送達再審原告，則再審原告自應於
    93年11月4日支付命令確定起30日內提起本件再審之訴，再
    審原告遲於94年12月30日提起本件再審之訴 (有本院收狀戳
    可稽)，自已逾30日之不變期間。次查，本件再審原告以兩
    造合夥契約約定以越南平陽省地方法院為第一審管轄法院為
    由提起再審之訴，則上開再審事由顯非發生或知悉在後，而
    無民事訴訟法第500條第2項自知悉時起算不變期間之情形。
    綜上，再審原告提起本件再審之訴顯已遲誤前述法定不變期
    間，揆諸前揭說明，本件再審之訴不合法，應予駁回。
四、依民事訴訟法第502條第1項、第95條、第78條，裁定如主文
    。
中    華    民    國    95    年    1     月    24    日
                  民事第五庭  審判長法官  翁昭蓉
                                  法  官  蔡世祺
                                  法  官  蔡如琪
以上正本係照原本作成。
本裁定不得抗告。
中    華    民    國    95    年    1     月    24    日
                                書記官  劉寶鈴


司法院資訊處製作；財團法人民間司法改革基金會備份。
